臺灣士林地方法院刑事判決　　　　　　　96年度易字第1726號
公　訴　人　臺灣士林地方法院檢察署檢察官
被　　　告　甲○○
上列被告因違反毒品危害防制條例案件，經檢察官提起公訴（96
年度毒偵字第1797號、第2050號），被告於準備程序中就被訴事
實為有罪之陳述，經本院裁定改以簡式審判程序進行審理，並判
決如下：
    主  文
甲○○施用第二級毒品，處有期徒刑肆月，如易科罰金，以新台
幣壹仟元折算壹日。又施用第二級毒品，處有期徒刑肆月，如易
科罰金，以新台幣壹仟元折算壹日。扣案之安非他命殘渣袋貳個
（量微無法析離）沒收銷燬，安非他命吸食器壹組沒收。應執行
有期徒刑陸月，如易科罰金，以新台幣壹仟元折算壹日。扣案之
安非他命殘渣袋貳個（量微無法析離）沒收銷燬、安非他命吸食
器壹組沒收。
    事  實
一、甲○○前因2 次施用第2 級毒品安非他命案件，先後經法院
    裁定送觀察、勒戒後，均認無繼續施用毒品之傾向，分別經
    臺灣士林地方法院檢察署於民國89年7 月20日釋放出所，並
    以89年度毒偵緝字第194 號不起訴處分及臺灣臺北地方法院
    檢察署檢察官於91年10月23日釋放出所，以91年度毒偵字第
    2226號不起訴處分確定。詎甲○○猶不知悔改，於前揭觀察
    勒戒執行完畢釋放後5 年內，又基於施用第2 級毒品安非他
    命之犯意，於96年6 月13日上午7 時（業經檢察官當庭更正
    施用安非他命之時間為96年6 月13日），在臺北縣汐止市○
    ○路○ 段住處，以將安非他命放在玻璃球內點火燒烤吸食煙
    霧之方式，施用安非他命1 次；又另行起意，於96年8 月6
    日下午5 時許，在臺北縣汐止市○○街113 號5 樓之4 友人
    魏嘉宏住處，以同樣方式施用安非他命1 次。嗣為警於(一)96
    年6 月13日下午2 時45分許，在基隆市○○區○○街162 號
    地下室查獲，經警採尿送驗而查悉上情；(二)96年8 月6 日晚
    間11時45分許，經警持搜索票在上址魏嘉宏住處當場查獲，
    並扣得甲○○所有之吸食器1 組與殘渣袋2 個。
二、案經基隆市政府警察局第三分局報告臺灣基隆地方法院檢察
    署呈請臺灣高等法院檢察署檢察長核令移轉臺灣士林地方法
    院檢察署暨臺北縣政府警察局汐止分局報告臺灣士林地方法
    院檢察署檢察官偵查起訴。
    理  由
一、程序事項：
(一)本件被告甲○○所犯係最重本刑為三年以下有期徒刑之罪，
    是依刑事訴訟法第284 條之1 規定，應毋庸行合議審判，而
    被告對於本判決所引用之下列各項證據方法之證據能力，於
    本院審理時均表示無意見，且於法院調查證據時，知有刑事
    訴訟法第159 條第1 項不得為證據之情形，亦未於言詞辯論
    終結前聲明異議，茲審酌該等言詞陳述及書面陳述作成時之
    情況，並無不宜作為證據之情事，依刑事訴訟法第159 條之
    5 之規定，自得作為證據，合先敘明。
(二)查被告前因施用毒品案件，經臺灣臺北地方法院裁定送觀察
    、勒戒後，認無繼續施用毒品之傾向，於91年10月23日釋放
    出所，並於91年10月24日以91年度毒偵字第2226號為不起訴
    處分確定，被告於前述觀察、勒戒執行完畢釋放後5 年內，
    竟又為本件施用第2 級毒品之犯行經警查獲，依上開說明，
    自與前揭條例第20條第3 項之規定僅得適用於「再犯」之情
    形不合，本件公訴人逕行起訴，並無不合。
二、前揭犯罪事實，業據被告甲○○於本院審理中坦承不諱，而
    其於96年6 月13日、8 月6 日為警所採集之尿液檢體，經送
    台灣尖端先進生技醫藥股份有限公司及台灣檢驗科技股份有
    限公司以氣相層析質普儀分析法檢驗結果，均呈安非他命及
    甲基安非他命陽性反應，此有該公司於96年6 月22日、96年
    8 月27日所出具之濫用藥物檢驗報告及濫用藥物尿液檢體檢
    驗報告各1 紙在卷可稽（附於臺灣基隆地方法院檢察署96年
    度毒偵字第1790號第12頁、96年度毒偵字第2050號第6 頁）
    ，復有吸食器1 組與殘渣袋2 個扣案可資佐證，足證被告上
    開自白與事實相符，綜上積極證據，上述犯罪事實已得確切
    之證明，被告犯行堪以認定，應依法論罪科刑。
三、查安非他命為毒品危害防制條例第2 條第2 項第2 款所稱之
    第二級毒品。核被告所為，係犯毒品危害防制條例第10條第
    2 項之施用第二級毒品罪，其施用前後持有第二級毒品安非
    他命之低度行為為施用之高度行為所吸收，不另論罪。被告
    2 次施用毒品犯行，犯意各別，行為互異，應分論併罰。起
    訴書雖記載被告自96年4 月30日起至同年6 月13日止施用毒
    品安非他命犯行，惟經到庭實行公訴之檢察官當庭更正起訴
    時間為96年6 月13日（見本院96年10月1 日準備程序筆錄第
    1 頁），本院爰依更正後之犯罪事實予以審理。爰審酌被告
    未曾因施用毒品經判刑之前科，其經觀察勒戒執行完畢，仍
    不知悛悔，再為本件犯行，缺乏自制力，顯無改過之意，惟
    念其施用毒品乃戕害自己身心健康，尚未危及他人，犯後於
    本院審理期日已坦承犯行之態度，暨其犯罪之動機、目的及
    其智識程度等一切情狀，分別量處如主文所示之刑，並定其
    應執行刑，及諭知易科罰金之折算標準。
四、扣案之安非他命殘渣袋2 個（袋內殘渣量微無法計重），係
    查獲之第2 級毒品，因毒品與包裝袋無法析離，故不問屬於
    被告與否，應依毒品危害防制條例第18條第1 項前段之規定
    宣告沒收銷燬。另扣案之安非他命吸食器1 組，係被告所有
    供施用安非他命所用之物，業據其供明在卷，依刑法第38條
    第1 項第2 款之規定，併予宣告沒收。
據上論斷，應依刑事訴訟法第273 條之1 第1 項、第299 條第1
項前段，毒品危害防制條例第10條第2 項、第18條第1 項前段、
刑法第11條、第51條第5 款、第41條第1 項前段、第2 項、第38
條第1 項第2 款，判決如主文。
本案經檢察官洪三峰到庭執行職務。
中　　華　　民　　國　　96　　年　　10　　月　　15　　日
                  刑事第七庭法  官  汪梅芬
以上正本證明與原本無異。
如不服本判決，應於收受送達後10日內向本院提出上訴書狀，其
未敘述上訴之理由者並得於提起上訴後20日內向本院補提理由書
（均須按他造當事人之人數附繕本）。
                            書記官  張馨尹
中　　華　　民　　國　　96　　年　　10　　月　　15　　日
附錄本判決論罪之法條全文
毒品危害防制條例第10條第2 項：
施用第二級毒品者，處3 年以下有期徒刑。
